【裁判字號】    96,訴,1077
【裁判日期】    970516
【裁判案由】    確認會議無效及主委資格
【裁判全文】
臺灣臺南地方法院民事判決              96年度訴字第1077號
原      告  丙○○
                        8
            甲○○
                        27
被      告  乙○○
            台南長億城管理委員會Ｆ區分會
法定代理人  丁○○
上列當事人間請求確認會議無效及主委資格事件，經本院於民國
97年4月25日言詞辯論終結，判決如下：
    主      文
台南長億城公寓大廈Ｆ區第八屆區分所有權人會議於民國九十六
年六月九日所為之決議，應予撤銷。
原告其餘之訴駁回。
訴訟費用由被告負擔二分之一，餘由原告負擔。
    事實及理由
甲、程序方面：
  一、本件被告台南長億城管理委員會F區分會（下稱Ｆ區分會
      ）之主任管理委員於起訴時為峰永實業股份有限公司之代
      表乙○○，於本院審理期間，因乙○○離職，故自96年10
      月20日起由丁○○擔任主任委員，有96年10月18日Ｆ區管
      理委員會例會會議記錄在卷（卷246頁），並據被告聲明
      由丁○○承受訴訟，經核與法並無不合，應予准許。
  二、原告起訴以Ｆ區分會及乙○○為被告，聲明確認Ｆ區第八
      屆區分所有權人96年6月9日日之大會無效，被告乙○○擔
      任第八屆主任委員違法，嗣後另以書狀追加其餘管理委員
      蘇進相、林宛臻、林清信、韓淑媛、孫新茹、陳寶美等人
      為被告（卷247頁書狀），經本院通知補正原告應就追加
      被告之部分提出書狀說明應受判決事項之聲明及訴訟標的
      與原因事實，原告均未說明，而於97年3月7日言詞辯論期
      日表示不再追加其他被告（卷268頁），是本件被告仍為
      Ｆ區分會及乙○○二人，先予敘明。
  三、本件原告起訴聲明原為：確認長億城Ｆ區第八屆區分所有
      權人大會96年6月9日會議記錄無效，及確認被告乙○○擔
      任長億城Ｆ區分會管理委員會第八屆主任委員違法。經本
      院闡明確認原告其所聲明之原因事實後，原告聲明本件係
      就96年6月9日Ｆ區分會區分所有權人大會之瑕疵，請求法
      院判斷是否無效、得撤銷或不成立（卷269頁筆錄），是
      本件審理範圍，為96年6月9日之Ｆ區區分所有權人大會有
      無瑕疵，而是否該當於決議無效、決議不成立或決議應予
      撤銷。
乙、實體方面：
一、原告起訴主張略以：
  (一)陳述：
  1.依公寓大廈管理條例第25條第2項規定：管理委員會主任委
    員，須具區分所有權人身分始能擔任，自喪失區分所有權人
    資格起，視同解任。而被告乙○○僅係承租人峰永實業有限
    公司（下稱峰永公司）之代表，並非區分所有權人，不能擔
    任管委會主任，則被告乙○○擔任被告台南長億城管理委員
    會F區分會第八屆主任委員，顯然違法。
  2.峰永公司係向長億實業股份有限公司（下稱長億公司）承租
    ，僅係承租人，而長億公司係破產公司，受破產之宣告，尚
    未復權者不得充任委員，而峰永公司僅係破產公司的承租戶
    ，則被告乙○○不但不得擔任管委會委員，更不能擔任主任
    委員。雖被告乙○○現在已經不是主委，他已經被公司解僱
    ，但還是要讓住戶知道，故請求法院判決被告乙○○不能被
    選舉為主任委員。
  3.長億城F區第八屆區分所有權人大會於96年6月9日召開，會
    議中被告乙○○擅用職權，運用200多間空屋，佔3分之1票
    數（約100多票）之優勢，即等於被告乙○○可以決定委員
    選舉過程，且強行通過修改F區分會規約，即增列資本額為
    新台幣壹佰萬元（含）以上之公司法人所委任之代表，可擔
    任主任委員、監察委員、財務委員，顯然為被告乙○○本人
    利益量身訂做，不僅與總會規約不符且並未經過總會召開
    1743戶區分所有權人會議修改，也未報請台南縣政府核准備
    查，則96年6月9日召開之區分所有人會議記錄，顯然無效。
  4.系爭分區區分所有權人會議於96年6月9日當日第一次開會時
    人數不足，第二次開會雖然有符合法定人數，但是被告乙○○不能代表87戶，應該只能代表87戶的5分之1，故第二次開
    會之人數與公寓大廈管理條例規定不符；且同一議題於同日
    進行會議，應公告二星期重新再開，不應於同日二十分鐘後
    再開。
  (二)對被告抗辯之陳述：
  1.依公寓大廈管理條例第25條第2項規定，管理委員選舉，是
    區分所有權人才有資格，同條第3項規定，非區分所有權人
    或喪失區分所有權人身分者，視同解任，不能擔任主任委員
    ；復依長億城管理委員會住戶規約第10條，各區委員由區分
    所有權人擔任之，任期為1年；末依長億城F區分會住戶規約
    第7條，各委員由區分所有權人擔任，任期一年得連任，故
    管理委員會主任委員，須具區分所有權人身分始能擔任。被
    告乙○○為房屋仲介，也非本地人且亦非區分所有權人，故
    不得擔任主委。
  2.被告利用職權，強行通過修改住戶規約之選舉資格，「增列
    資本額為新台幣壹佰萬元（含）以上承租公司法人，所委任
    之代表，可擔任主任委員」，依大廈管理規約引述，公司所
    有權人代表是董事以上之法人才能被選舉，總會無修改此項
    。
  3.長億城F區分會住戶規約，從交屋至第一屆住戶大會時，就
    已訂制，為何被告說F區從未訂住戶規約，顯然是欺騙所有
    權人，並且未送至總會審核，因總會訂的才能送至台南縣政
    府報備，因此此次住戶大會所決議之事項當然失效。被告乙○○喪失主任委員身分且總會無修改住戶規約，F區分會自
    行修改住戶規約，是違法的，因此此次住戶大會所決議之事
    項就無效。
  (三)聲明：
  1.確認長億城F區第八屆區分所有權人大會96年6月9日會議紀
    錄無效或得撤銷、或不成立，及確認乙○○擔任長億城F區
    分會管理委員會第八屆主任委員係違法。
  2.訴訟費用由被告負擔。
二、被告抗辯略以：
  (一)陳述：
  1.被告乙○○依公寓大廈管理條例及往例擔任主任委員並無不
    合法，原告錯引條文企圖顛倒是非：
  (1)依公寓大廈管理條例第29條第5項規定，非區分所有權人之
    住戶可被選任為主任委員，因此被告擔任主任委員並無違法
    。
    公寓大廈管理條例第3條第8項明定，住戶係指「公寓大廈之
    區分所有權人、承租人或其他經區分所有權人同意而為專有
    部分之使用者或業經取得停車空間建築物所有權者。」對於
    區分所有權人以外之住戶，能否推選或被選任為管理委員、
    主任委員或管理負責人，92年12月31日修正前的公寓大廈管
    理條例並未規定，僅於施行細則第11條有規定，此次修法將
    之明定於第29條第5項，該條規定：「公寓大廈之住戶非該
    專有部分之區分所有權人者，除區分所有權人會議之決議或
    規約另有規定外，得被選任、推選為管理委員、主任委員或
    管理負責人。」由此規定可知，不是區分所有權人的住戶，
    除非區分所有權人會議之決議或規約有明文規定不可被選任
    、推選為管理委員、主任委員或管理負責人外，是可以被選
    任、推選為管理委員、主任委員或管理負責人的，因此若要
    限制承租人、使用人不得擔任上述職務者，必須以區分所有
    權人會議之決議或規約另予限制，且公寓大廈管理條例第23
    條第2項規定：「非經載明於規約者，不生效力。」而且本
    社區於台南縣政府報備之住戶規約，也並未明文主張非區分
    所有權人不可擔任。
    另外，此住戶規約（民國89年縣政府報備在案）與修正後（
    民國92年12月31日）之公寓大廈管理條例已有不符之處。雖
    然原告提及住戶規約第七條規定：「各區委員產生由區分所
    有權人擔任之」，但也未明文規定非區分所有權人不得被選
    任、推選為各區委員，且目前被選任出來之各分區主副主任
    委員約有半數為非區分所有權人擔任，而原告所提之規定屬
    於舊公寓大廈管理條例修定前之規約，但當初舊公寓大廈管
    理條例施行細則第11條與92年12月31日修訂後之公寓大廈管
    理條例均規定除非區分所有權人會議之決議或規約有規定非
    區分所有權人不得被選任、推選為管理委員、主任委員或管
    理負責人，否則非區分所有權人是可以被選任、推選的，也
    正因為如此，原告甲○○先生以非區分所有權人身份擔任主
    任委員並無住戶反對，且提出異議。
  (2)原告甲○○先生並非區分所有權人身份（所有權人為其女呂
    慧雯小姐）且曾擔任本分區第一屆及第六屆主任委員，非其
    所稱其身分為代理主委，因為對外發文均以主任委員名義，
    若為代理主委應依在縣府報備之住戶規約第10條第6項規定
    於一個月內召開分區區分所有權人會議推選之。因此非區分
    所有權人擔任主任委員，從第一屆開始就被住戶接受，而原
    告一再聲稱其為該戶所有權人之一等親所以可以擔任主委，
    雖其具有一等親之資格但並無居住於本社區之事實，勉強歸
    屬於公寓大廈管理條例第3條第8項「住戶」資格之範疇內，
    但本分區以往之區分所有權人會議記錄並無原告所稱曾決議
    非區分所有權人之一等親可擔任主任委員、財務委員、監察
    委員之規定，另外原告竟以F區分會96年6月9日訂定分區住
    戶規約規定一等親可擔任重要委員之資格，來搪塞其發言無
    任何佐證事實，由此可知非區分所有權人被選任、推選為主
    任委員在本社區是無庸置疑。
  (3)依公寓大廈管理條例第29條第1項規定，本次分區之區分所
    有權人會議選任7位管理委員，再由管理委員互推一人為主
    任委員，系爭會議中因住戶對本屆委員會之認同且僅提名現
    任委員，並經現場住戶無異議通過由其繼續擔任管理委員，
    故峰永公司被選任為管理委員其中之一，因此被告乙○○雖
    無居住於F區之事實，但被告乙○○為峰永公司之公司法人
    所指派之代表人，而峰永公司在F區承租之戶數共有233戶（
    以華豐公司225戶授權書代表出席分區區分所有權人會議）
    ，正常繳納全額管理費，依法指派代表人參選管理委員會、
    主任委員之做法應無庸置疑。可見，原告以乙○○個人為被
    告有明顯之錯誤。
  2.被告為求社區往後運作有依循標準，避免以往人謀不臧再度
    發生，依公寓大廈管理條例之規定召集區分所有權人會議並
    通過住戶規約：
  (1)依公寓大廈管理條例第27條第2項、第3項規定：「區分所有
    權人之出席人數與表決權之計算，於任一區分所有權人之區
    分所有權占全部區分所有權5分之1以上者，或任一區所有權
    人所有之專有部份之個數超過全部專有部分個數總合之5分
    之1以上者，其超過部分不予計算。」「區分所有權人因故
    無法出席區分所有權人會議時，得以書面委託他人代理出席
    。但受託人之區分所有權占全部區分所有權5分之1以上者，
    或以單一區分所有權計算之人數超過區分所有權人數5分之
    1者，其超過部分不予計算。」因此，被告縱然持有225戶委
    託書，但最多僅能行使87戶（總戶數438×1/5）之權利。且
    公寓大廈管理條例第31條及第32條對會議之決議均有規定：
    「區分所有權人會議之決議，除規約另有規定外，應有區分
    所有權人3分之2以上及其區分所有權比例合計3分之2以上出
    席，以出席人數4分之3以上及其區分所有權比例占出席人數
    區分所有權4分之3以上之同意行之。」「區分所有權人會議
    依前條規定未獲致決議，出席區分所有權人之人數或其區分
    所有權比例合計未達前條定額者，召集人得就同一議案重新
    召集會議；其開議除規約另有規定出席人數外，應有區分所
    有權人3人並5分之1以上及其區分所有權比例合計5分之1以
    上出席，以出席人數過半數及其區分所有權比例占出席人數
    區分所有權合計過半數之同意作成決議。前項決議之會議記
    錄依第34條第1項規定送達各區分所有權人後，各區分所有
    權人得於7日內以書面表示反對意見。書面反對意見未超過
    全體區分所有權人及其區分所有權比例合計半數時，該決議
    視為成立。第一項會議主席應於會議決議成立後10日內以書
    面送達全體區分所有權人並公告之。」本次會議出席人員第
    一次沒有到達法定人數，20分鐘後進行之第2次會議始達法
    定人數，後依公寓大廈管理條例召集開會並做成決議，何來
    與公寓大廈管理條例相抵觸？準此可知，原告前述之主張純
    屬其一己之見，實不足採。又第2次會議可20分鐘後再開，
    有管理顧問公司提供之內政部函釋可參，因此第2次會議作
    成決議並無違法。
  (2)次查，原告提及「被告強行通過修改F區分會規約」，F區分
    會之「住戶規約」以前未曾製定，乃當日才開會通過，因此
    無「修改」之問題。另外原告提及「增列資本額為新台幣壹
    佰萬元（含）以上之公司法人所委任之代表，可擔任主任委
    員。」本分區均為套房，目前法拍行情每戶約50～60萬左右
    ，每戶仲介成交行情約為60～80萬左右，因此管理委員會參
    考上述行情才製定（非原告所稱增列）資本額為新台幣壹佰
    萬元（含）以上之公司法人所委任之代表，且民法第28條規
    定：「法人對於其董事或其他有代表權之人，因執行職務所
    加於他人之損害，與該行為人連帶負賠償之責任。」若法人
    委任之代表行為失當，管理委員會有求償對象。同時該住戶
    規約第七條第一項也提到「同一戶所有權人願為參選委員之
    該戶一等親內住戶負連帶責任者，則該住戶可擔任上述職務
    。」原告不該斷章取義，當初管理委員會製定此條文之用意
    乃是避免原告以前擔任委員時，管理委員會資產遭其少數人
    掏空情況再發生，至少再發生時增加求償之對象。
  (3)系爭住戶規約乃以在縣府報備之住戶規約為基礎，參考內政
    部版之住戶規約、長億城其他分區之住戶規約及F分區先前
    區分所有權人會議之決議，最後再考量原告先前擔任主任委
    員及監察委員時所發生之種種弊端，依權責相符之觀念來訂
    定，避免再發生當初人謀不臧之問題。
  3.原告為第六屆之主委及監委，因涉犯對Ｆ分區管理委員會侵
    占及背信等罪，目前Ｆ分區管理委員會對原告提起假扣押及
    民、刑事告訴中（刑事案號為審股95年度偵字第17793號、
    民事案號為丁股96年度訴字第432號），為此原告一直心生
    不滿，一再藉機生事企圖顛倒是非，浪費司法資源。當初管
    理委員會製定「住戶規約」乃是希望往後管理委員會之運作
    有一依循標準，不要再發生原告任內時人謀不臧之情況，竟
    然被原告視為為被告自身利益量身訂做，實有違全體委員之
    原意。
  (二)聲明：
  1.原告之訴駁回。
  2.訴訟費用由原告負擔。
三、本件兩造不爭執之事實在於：
  (一)台南長億城管理委員會F區分會於96年6月9日舉行F區第八屆
    區分所有權人會議，第一次會議未達法定人數而流會，二十
    分鐘後進行第二次會議始達法定人數，會議中並作成追究前
    主、財、監及前管理員之責任及費用、F區住戶規約訂定、
    遴選下屆委員之決議，及臨時動議。（參補字卷8頁）
  (二)華豐開發股份有限公司（下稱華豐公司）於法院拍賣程序中
    承受長億城之房屋，並將所有承受之房屋出租予峰永公司，
    華豐公司於F區內共有226戶之所有權。（參卷44、182－192
    頁房屋租賃契約書、244頁、253頁建物謄本）
  (三)被告乙○○原為峰永公司之主任，擔任第七屆之主任委員，
    於96年10月19日峰永公司發函予台南長億城F區管理委員會
    ，告知乙○○已於96年10月19日離職。（參卷224頁函、244
    頁筆錄）
  (四)台南長億城F區管理委員會之第八屆主任委員於96年10月18
    日由丁○○接任。（參卷244頁筆錄、246頁管理委員會會議
    記錄）
  (五)Ｆ區管理委員會有獨立之銀行帳戶，並得以Ｆ區管理委員會
    名義對外發包（卷250－252頁存摺、167－74頁、167－76頁
    招商公告）
  (六)上開96年6月9日之會議由副主委蘇進相召集（卷167－62頁
    開會通知），召集程序有無違法部分兩造不爭執（卷269頁
    筆錄）。
四、得心證之理由：
    本件兩造所爭執者，在於：(一)原告請求確認被告乙○○擔任
    F區管理委員會之第八屆主任委員違法，是否仍有受確認判
    決之實益？(二)F區分會於96年6月9日舉行F區第八屆區分所有
    權人會議，其決議方法及決議內容是否有何瑕疵，而有無效
    、不成立、或得撤銷之情事？
  (一)按確認之訴，非原告有即受確認判決之法律上利益者不得提
    起，民事訴訟法第247條定有明文，所謂即受確認判決之法
    律上利益，係指法律關係存否不明確，原告在法律上之地位
    有不安之狀態存在或受侵害之危險，而此種不安之狀態或危
    險，能以確認判決除去者而言。原告起訴請求確認被告乙○○擔任Ｆ區分會第八屆管理委員會之主任委員違法（起訴狀
    參照）。經查，原告起訴之真意為：被告乙○○不是區分所
    有權人，也不是承租戶，不能被選舉為主任委員（卷243頁
    筆錄、272頁筆錄）。然被告乙○○於96年10月19日已經自
    峰永公司離職，第八屆管理委員會之主任委員由委員推選丁○○擔任，有96年10月18日管理委員會例會會議記錄在卷（
    246頁），是被告乙○○已非Ｆ區第八屆管委會之主任委員
    ，原告請求確認被告乙○○擔任Ｆ區第八屆主任委員違法云
    云，已無請求受確認判決之法律上利益，是原告此部分請求
    ，自無實益，應予駁回。
  (二)有關Ｆ區分會96年6月9日會議是否有瑕疵部分：
    1.原告對被告提起本訴，被告有無當事人適格？
      按公寓大廈區分所有權人會議之決議事項由管理委員會執
      行，公寓大廈管理條例第36條第1款定有明文，是起訴請
      求撤銷區分所有權人會議決議或確認區分所有權人會議決
      議無效時，應以管理委員會為被告或全體區分所有權人為
      被告，始為適格（最高法院95年度台上字第1316號判決參
      照）。又依台南長億城住戶規約第三條約定：「一、本公
      寓大廈區分所有權人會議採行分區方式召開。二、分區區
      分所有權人會議，由本公寓大廈分區全體區分所有權人組
      成。其定期會議及臨時會議之召開，悉依公寓大廈管理條
      例第二十五條之規定，召集人由分區管理委員會主任委員
      擔任之。」（卷57頁）；第五條管理組織：「一、本公寓
      大廈設置分區管理委員會，由管理委員組成之。並採分區
      方式選舉管理委員，．．．二、各分區管理委員會組織章
      程得另訂之。」（卷59頁）是長億城之住戶規約，授權各
      區得自行舉辦分區區分所有權人會議，並由各區自行組成
      分區管理委員會，執行各分區之管理維護作業（住戶公約
      第六條二、參照，卷59頁）。再長億城Ｆ區管理委員會有
      獨立之銀行帳戶，並得以Ｆ區管理委員會名義對外發包（
      卷250－252頁存摺、167－74頁、167－76頁招商公告），
      是認本件Ｆ區管理委員會之當事人適格並無疑義。
    2.本件96年6月9日之Ｆ區區分所有權人會議，其召集程序或
      決議方法，是否有違反法令或章程，而有應予撤銷之事由
      ？
      (1)按區分所有權人會議，應由召集人於開會前10日以書面
        載明開會內容，通知各區分所有權人。但有急迫情事須
        召開臨時會者，得以公告為之，公告期間不得少於2日，
        公寓大廈管理條例第30條第1項定有明文。又同法第32
        條規定：「區分所有權人會議依前條規定未獲致決議、
        出席區分所有權人之人數或其區分所有權比例合計未達
        前條定額者，召集人得就同一議案重新召集會議；其開
        議除規約另有規定出席人數外，應有區分所有權人三人
        並五分之一以上及其區分所有權比例合計五分之一以上
        出席，以出席人數過半數及其區分所有權比例占出席人
        數區分所有權合計過半數之同意作成決議。前項決議之
        會議紀錄依第34條第1項規定送達各區分所有權人後，
        各區分所有權人得於七日內以書面表示反對意見。書面
        反對意見未超過全體區分所有權人及其區分所有權比例
        合計半數時，該決議視為成立。第 1 項會議主席應於
        會議決議成立後十日內以書面送達全體區分所有權人並
        公告之。」本件96年6月9日召集之會議，其會議通知單
        於96年5月25日發送，有開會通知單在卷，就該次會議
        由副主任委員蘇進相召集之部分，原告並不主張該召集
        權人之召集程序有瑕疵（卷269頁），然該第一次會議
        之出席人數含委託書僅116戶，有會議記錄可參（補字
        卷第8頁），未達總戶數之3分之2以上及區分所有權比
        例合計3分之2以上出席，不足公寓大廈第31條規定之法
        定人數，是第一次召集流會，應依同法第32條規定，就
        同一議案重新召集會議。
      (2)依當日之會議記錄記載：主席宣佈將於20分鐘後，進行
        第二次會議，第二次會議之出席人數有119戶。是該重
        新召集之會議固達同法第32條之區分所有權人3人並5分
        之1以上及其區分所有權比例合計5分之1以上出席之法
        定人數，惟重新召集之第二次會議，是否得於第一次會
        議流會後20分鐘內重新召集，兩造則有爭執。按公寓大
        廈管理條例第32條第1項所明定，其立法目的係為避免
        區分所有權人會議第一次會議未獲致決議、出席之人數
        或比例未達條例第31條定額時，由召集人就同一議案重
        新召集會議，使區分所有權人有再次參與會議之機會，
        並以降低出席、同意之人數及比例之門檻方式作成決議
        ，俾利管理維護事務之執行，故條例第32條所稱就同一
        議案重新召集會議，自當於第一次會議結束後，始得進
        行會議召集之程式。本件被告召集會議，於第1次會議
        流會後，並無再進行會議重新召集之程序，其係於第1
        次會議之通知單上注意事項3直接註明：「第一次會議
        召開時若未達法定人數，造成第一次會議流會時，時隔
        20 分鐘後即繼續依公寓大廈管理條例第32條辦理召開
        第二次會議」（卷67頁），並非在第一次會議流會後，
        再進行重新召集之程序，是其第二次會議，顯未合法踐
        行重新召集會議之程式 。
      (3)被告固提出台中縣政府、內政部之函釋，抗辯其於20分
        鐘內就同一議案重新召集會議之程序合法，然查被告提
        出之台中縣政府函（卷292頁），係針對「亞熱帶新都
        管理委員會」召開區分所有權人會議同一議題二次會議
        所需間隔時間，請求台中縣政府函釋，台中縣政府函請
        內政部營建署釋疑（參卷293頁說明三），並非縣政府
        已認定該種重新召集會議之程序合法；又被告提出之內
        政部96年3月1日內授營建管字第0960801174號函釋認：
        就同一議案重新召集會議，自當於第一次會議結束後，
        始得進行會議召集之程序，亦即，開會之通知或公告程
        序，應於第一次會議結束後始得進行（卷295－296頁函
        ）。從而，被告提出之函釋，並無法作為20分鐘內重新
        召集第二次會議程序合法之依據。被告第二次會議之開
        會通知或公告，並非於第一次會議結束後始進行，其召
        集程序違反公寓大廈管理條例第32條規定，堪可認定。
      (4)按公寓大廈之區分所有權人會議，主要係為區分所有建
        物內各區分所有權人之利害關係事項所召開，其決議性
        質上係多數區分所有權人平行意思表示趨於一致之合同
        行為，而發生一定私法上之效力，與民法上社團法人為
        規範社員相互權利義務關係而召開之總會決議，性質上
        、利益上之狀態相類似，基於相同之法律理由，自得類
        推適用民法第56條有關社團總會決議效力之規定。次按
        民法第56條第1項規定：總會之召集程序或決議方法，
        違反法令或章程時，社員得於決議後3個月內請求法院
        撤銷其決議。本件第二次重新召集之會議，其召集程序
        違反公寓大廈管理條例第32條規定，從而，原告請求撤
        銷Ｆ區96年6月9日區分所有權人大會，自屬有據，應予
        准許。
五、本件為判決基礎之事證已臻明確，兩造所為之其他主張、陳
    述及所提之證據，經審酌後，認均與本件之結論無礙，不再
    一一論述，併予敘明。
六、結論：本件原告之訴為有理由，依民事訴訟法第78條，判決
    如主文。
中    華    民    國    97    年    5     月    16    日
                  民事第二庭    法    官  蔡孟珊
以上正本證明與原本無異。
如對本判決上訴，須於判決送達後20日內向本院提出上訴狀，並
依民事訴訟法第77條之16繳交上訴費用。
中    華    民    國    97    年    5     月    16    日
                                書 記 官  吳幸芳


司法院資訊處製作；財團法人民間司法改革基金會備份。
